臺灣橋頭地方法院刑事判決　
110年度金訴字第82號
公  訴  人  臺灣橋頭地方檢察署檢察官
被      告  吳恆毅



選任辯護人  柳馥琳律師
被      告  陳秉豐


選任辯護人  鄭廷萱律師
上列被告因詐欺等案件，經檢察官提起公訴（110年度偵字第414
9號），本院判決如下：
    主  文
甲○○幫助犯洗錢防制法第十四條第一項之一般洗錢罪，處有期
徒刑參月，併科罰金新臺幣壹萬元，罰金如易服勞役，以新臺幣
壹仟元折算壹日。
戊○○幫助犯洗錢防制法第十四條第一項之一般洗錢罪，處有期
徒刑參月，併科罰金新臺幣壹萬元，罰金如易服勞役，以新臺幣
壹仟元折算壹日。
    事  實
一、戊○○得知網路上提供每本金融帳戶可以獲得匯入款項千分之
    7報酬之訊息，因辛○○(業經判決確定)需錢花用，甲○○與戊○○均明知社會上層出不窮之不法份子，為掩飾不法行徑，隱
    匿不法所得，逃避追查並造成金流斷點，常蒐購並使用他人
    金融帳戶進行存提款及轉帳，客觀上可預見取得他人金融帳
    戶使用之行徑，常與財產犯罪有密切關聯，竟以縱他人持其
    交付之金融帳戶資料做為詐騙工具，亦不違反本意，而基於
    幫助詐欺及幫助洗錢之不確定故意，由甲○○將上該出售帳戶
    之賺錢方式告知辛○○，辛○○遂於民國109年3月18日，搭乘甲○○駕駛車輛至高雄市博愛路與北平二街交岔路口與戊○○見面
    ，並將其所申辦中國信託商業銀行帳號000-000000000000號
    帳戶（下稱中信銀行帳戶）之存摺、提款卡、密碼交付予戊○○，戊○○旋於同日稍後某時許，在高雄市三民區九如二路與
    自立路交岔路口將中信銀行帳戶存摺、提款卡、密碼轉交予
    詐欺集團真實姓名年籍不詳之成年人，而以此方式容任該員
    與所屬之詐欺集團成員藉其帳戶遂行詐欺取財及洗錢之犯罪
    。嗣該詐欺集團成員取得中信銀行帳戶資料後，即共同意圖
    為自己不法之所有，基於詐欺取財及洗錢之犯意聯絡，以附
    表所示之方式，詐騙附表所示之被害人，使附表所示被害人
    均陷於錯誤，而於附表所示時間，將附表所示金額轉帳匯入
    中信銀行帳戶，旋遭提領一空，以切斷金流而達到掩飾、隱
    匿詐欺所得之去向。
二、案經丁○○訴由高雄市政府警察局仁武分局報告臺灣橋頭地方
    檢察署檢察官偵查起訴。
    理  由
一、按被告以外之人於審判外之陳述，雖不符刑事訴訟法第 159
    條之1至第 159條之4之規定，而經當事人於審判程序同意作
    為證據，法院審酌該言詞陳述或書面陳述作成時之情況，認
    為適當者，亦得為證據，刑事訴訟法第 159條之5第1項定有
    明文。查檢察官、被告甲○○、戊○○及其等辯護人均同意本判
    決所引用之傳聞證據作為證據，本院審酌上開證據作成時之
    情狀，並無違法或不當等情形，且與本案相關之待證事實具
    有關聯性，認為以之作為本案之證據亦屬適當，爰依前揭規
    定，認均應有證據能力。　　
二、認定事實之依據及理由：
　　訊據被告2人均否認有何幫助詐欺、洗錢之犯行，被告甲○○
    辯稱：我只是幫辛○○找賺錢管道，戊○○跟我說是正常使用等
    語；被告戊○○辯稱：我有問對方為何會有千分之7的報酬，
    對方跟我說是給賭客匯款使用等語；被告甲○○辯護人以：甲○○主觀上沒有幫助詐欺、洗錢之犯意，其認知範圍係提供帳
    戶做為賭博使用，本件並無證據證明有在國內賭博之行為也
    無從成立幫助賭博或洗錢之罪名；丁○○之證詞反覆，且匯錢
    至中信銀行帳戶之目的是想性交易，以及投資博弈使用，並
    非遭到詐欺等詞辯護；被告戊○○辯護人以：丁○○、丙○○都以
    類似賭博的方式來獲取利益，賭博本來就有射倖性，與詐欺
    之構成要件不符；戊○○主觀上是出於要將中信銀行帳戶作為
    賭博使用而交付，至多成立幫助賭博等詞辯護，經查：
(一)被害人丁○○、丙○○有與附表詐騙方式欄所示之帳號連繫後，
    依其等之指示，分別如附表所示之匯款時間、匯款金額，匯
    款至中信銀行帳戶等情，業據證人丙○○於警詢、證人丁○○於
    警詢、偵查及本院審理時證述明確，且有丁○○提出之通訊軟
    體LINE對話紀錄擷圖及匯款交易明細資料、丙○○提出之通訊
    軟體LINE對話紀錄擷圖及郵局交易明細資料、中信銀行帳戶
    開戶資料暨往來明細資料等附卷可稽，並為被告2人所不爭
    執，此部分之事實首堪認定。
(二)丁○○是遭到詐欺而匯款至中信銀行帳戶：
  1.證人丁○○於警詢時證稱：我於109年03月19日20時許從社群
    軟體Instagram，有一名稱是MoMo之人，突然密我，告知我
    一個投資賺錢的方法，要我依指示至金迪網站（網址:https
    ://pvplOl.com)創辦會員，並購買金迪遊戲點數1150點等同
    新臺幣(下同)1150元並儲值到帳戶裡，之後Line名稱Ethan
    跟我說依照其指示至金迪網站上操作就會因此而獲利儲值金
    額的10倍利潤，Ethan又介紹我一位Line名稱（童銘誠），
    加他好友，告知我因為儲值金迪點數68000點部分，是由Lin
    e名稱（童銘誠)所控管的，我就直接加他好友，由他示意我
    如何操作，童銘誠又告知我可再儲值金迪點數至280000點將
    可以獲利90萬到130萬點不整，我就於附表編號1所示之時間
    、金額，匯款至中信銀行帳戶；之後我都沒有在金迪的電子
    錢包內發現有交易紀錄，才發現受騙等語(警卷第66-70頁)
    ，嗣於審理時亦證稱：Line名稱童銘誠的人教我儲值後，依
    他的指示操作就可以獲利，我有依指示匯錢到中信銀行帳戶
    ，儲值金迪網站的點數，對方跟我說在金迪網站上要如何下
    注、怎麼賭就會贏，保證就會賺很多錢，後來他一直叫我儲
    值點數，之後我就聯絡不到他們，也發現金迪網站打不開，
    我才去報警；儲值點數是要投資，沒有要性交易等語(金訴
    一卷第69-95頁)，證人丁○○所述內容，亦與其提出與詐欺集
    團成員之對話紀錄內容，有提到要其儲值點數，並以各種理
    由要其儲值更多點數、如何操作等對話(警卷第74-120頁)大
    致相符，可見丁○○係遭詐欺集團成員以不實賺錢方法之詐術
    ，亦即只要丁○○依照指示儲值金額、操作就一定可以在博弈
    網站上贏得彩金之詐術內容，使丁○○陷於錯誤，因而依指示
    匯款至指定帳戶，應可認定。
  2.辯護人等雖以前揭詞置辯，然查，證人丁○○證稱對方有向其
    保證可以贏得點數，且在上開被告與童銘誠之對話紀錄中，
    童銘誠也有提到要如何操作之內容，可見證人丁○○上開所述
    之情節，應屬可信，且事後金迪網站已無法開啟，亦有丁○○
    當庭開啟金迪網站而無法連上之手機截圖畫面可依(金訴一
    卷第103頁)，可見金迪網站自始即非正常供人下注之博弈網
    站，而係詐欺集團作為詐騙之工具；又丁○○與MoMo對話中，
    丁○○固有提出要與MoMo見面之對話(警卷第80頁)，但是大部
    分之對話都是要丁○○到網站上儲值點數之對話，並無提到任
    何關於性交易之內容，且證人丁○○也明確證稱沒有要性交易
    的意思，因此縱使丁○○誤認MoMo有要與其見面，但此應僅係
    詐騙集團所使用詐術之一環，藉由第三者之角色讓丁○○更加
    相信上開詐術為真，而繼續儲值點數，因此辯護人上開所辯
    ，難認可採。
(三)丙○○是遭到詐欺而匯款至中信銀行帳戶部分，證人丙○○於警
    詢中證述：我於109年01月底在INSTAGRAMAPP中的限時動態
    中看到一個廣告，廣告内容為使用手機便能賺薪水還有額外
    獎金拿，我因好奇便點入查看，之後有加可欣、安菲為Line
    好友，他們跟我說匯錢進入平台(線上匯率管理平台網站)加
    入會員，會帶我操作，就可以獲利，一開始我有依指示操作
    ，對方有匯1514元到我帳戶，讓我相信這個平台可以賺錢，
    我就繼續依對方指示繼續匯錢，其中有匯款如附表編號2所
    示金額到中信銀行帳戶；對方一直說我操作失敗等語(金訴
    二卷第54-62頁)，且丙○○提出與詐欺集團成員之對話紀錄中
    ，亦顯示對方以加入上述平台可協助操作，投資獲利，並有
    指導丙○○如何操作(金訴二卷第159-171頁)，又依丙○○郵局
    帳戶之交易明細，於109年2月21日有筆1514元之款項匯入(
    金訴二卷第81頁)，核與證人上開證詞大致相符，可見丙○○
    所稱遭詐欺集團成員以可以帶領操作網站，因而投資獲利之
    詐術所騙，因而陷於錯誤，匯款至中信銀行帳戶，應屬可信
    。詐欺集團成員已向丙○○表示可以帶領操作網站獲利，尚難
    認是單純博弈網站之下注情形，辯護人此部分所辯，難認有
    據。
(四)被告2人辯稱主觀上僅認識到中信銀行帳戶作為賭博使用部
    分：
  1.被告甲○○於警詢中自承：辛○○的帳戶出問題後，我於109年4
    月9日問戊○○，他才說不是詐騙，做多只是賭博罪等語(警卷
    第27頁)，核與辛○○提供帳戶作為詐欺集團使用，被害人報
    案後，被告甲○○與戊○○於109年4月9日之對話紀錄中，被告
    戊○○提到經詢問後「確定他不是炸(詐)的這點請大家放心」
    等語，被告甲○○轉向辛○○表示就賭博而已等對話紀錄相符(
    警卷第17、31頁)，則被告甲○○於辛○○所提供之帳戶出事後
    ，才向被告戊○○確認帳戶之用途，因此被告甲○○所辯於告知
    辛○○可以出租帳戶，以及協助辛○○將帳戶資料交予被告戊○○
    之時，主觀上僅認知到該帳戶係做為賭博之用等節，難認有
    所實據。
  2.被告戊○○固於警詢中稱：我剛好在FB看到有人在買銀行帳戶
    ，我就與FB要買銀行帳戶的人LINEID加為好友，對方暱稱「
    牛老弟」，我就問對方提供銀行帳戶的用途，如何算錢對方
    說是要賭博用，如果有收到錢，會有千分之7的報酬；辛○○
    的帳戶被鎖後，我以飛機的APP詢問對方，他就跟我約在中
    華路與三多路口的NICE撞球館，跟我約見面的人就是乙○○(
    本件共同被告，本院審理中)，他說不會有問題；我會知道
    他就是乙○○，因為我和乙○○有臉書共同好友等語(警卷第40-
    41頁)，被告戊○○固表示事前有詢問對方收購帳戶之用途，
    但被告戊○○亦為本案遭訴追之共犯，則其為卸已刑責，因而
    虛偽不實之有利於己之陳述，非無可能；又查，被告戊○○於
    109年4月9日，即辛○○帳戶遭列為警示帳戶後，傳給被告甲○○的訊息內容「我剛有打給他大哥。確定他不是炸(詐)的這
    點請大家放心」、「剛講完」(警卷第31頁)，顯然為事後之
    詢問，且上開訊息內容，顯示被告戊○○係以電話方式聯絡對
    方，亦與其所稱事後有和乙○○約見面之情節，有所出入，故
    被告戊○○上開所述經過是否可信，當屬有疑，再者，被告戊○○也無提出任何與收購帳戶之人的對話紀錄以實其說，因此
    被告2人上開辯解，要難採信。
(五)按金融帳戶為個人之理財工具，政府開放金融業申請設立後
    ，金融機構大量增加，一般民眾皆可以存入最低開戶金額之
    方式自由申請開設金融帳戶，此外即無任何特殊之限制，因
    此一般人申請存款帳戶極為容易而便利，且得同時在不同金
    融機構申請多數存款帳戶使用，絕無使用他人帳戶之必要，
    此為一般日常生活所熟知之常識，故除非有特殊或違法之目
    的，並為藉此躲避警方追緝，一般正常使用之存款帳戶，並
    無向他人借用、承租或購買帳戶之必要。再詐欺集團經常利
    用取得之他人存款帳戶，以隱匿其財產犯罪之不法行徑，規
    避執法人員之查緝，並掩飾、確保因自己犯罪所得之財物，
    類此在社會上層出不窮之案件，亦經坊間書報雜誌、影音媒
    體多所報導及再三披露而為眾所周知之情事，是以避免此等
    專屬性甚高之物品被不明人士利用為犯罪工具，亦為一般生
    活所應有之認識。再按特定犯罪之正犯實行特定犯罪後，為
    掩飾、隱匿其犯罪所得財物之去向及所在，而令被害人將款
    項轉入其所持有、使用之他人金融帳戶，並由該特定犯罪正
    犯前往提領其犯罪所得款項得手，因已造成金流斷點，該當
    掩飾、隱匿之要件，該特定犯罪正犯自成立一般洗錢罪之正
    犯。如提供金融帳戶之行為人主觀上認識該帳戶可能作為對
    方收受、提領特定犯罪所得使用，對方提領後會產生遮斷金
    流以逃避國家追訴、處罰之效果，仍基於幫助之犯意，提供
    該帳戶之存摺、提款卡及密碼，以利洗錢之實行，應論以一
    般洗錢罪之幫助犯。
(六)被告2人均為具備相當智識及社會生活經驗之成年人，復與
    收購辛○○帳戶之人，並不認識，也無特別信賴或親誼關係；
    又其亦應知悉申辦金融帳戶並無特殊限制，實無以有償方式
    收購他人金融帳戶使用之必要，是其當知悉有對價之方式，
    將帳戶資料交予不具一定信賴關係之人使用，極有可能遭非
    法使用甚明。而被告2人已預見其等所提供之辛○○帳戶資料
    可能為詐欺集團犯罪不法使用，竟仍出售提供容任他人使用
    ，則其主觀上顯已認識其提供帳戶資料之行為可能幫助他人
    犯詐欺取財罪，並幫助作為收受、提領特定犯罪所得使用，
    他人提領後會產生遮斷資金流動軌跡以逃避國家追訴、處罰
    之效果，仍不違反其本意而執意為之，基於幫助之犯意而由
    被告甲○○將收購帳戶之訊息提供與辛○○，並協助辛○○將帳戶
    交予被告戊○○，再由被告戊○○將帳戶資料交予收購帳戶之人
    ，自足認被告2人有幫助詐欺取財、幫助犯一般洗錢罪之不
    確定故意無訛。
(七)綜上所述，被告2人及其等辯護人上開所辯委無可採。本件
    事證已明，其犯行堪予認定，應依法論科。　　　　
三、論罪科刑：
(一)按刑法上之幫助犯，係對於犯罪與正犯有共同之認識，而以
    幫助之意思，對於正犯資以助力，未參與實施犯罪構成要件
    之行為者而言。又刑法上之共同正犯，係指2 人以上共同實
    施犯罪之行為者而言，幫助他人犯罪，並非實施正犯，在事
    實上雖有2 人以上共同幫助他人犯罪，要亦各負幫助犯罪責
    ，仍無適用共同正犯規定之餘地。經查，本件出售辛○○帳戶
    資料一事，係由被告戊○○提供出售帳戶可以獲取利益之訊息
    予被告甲○○，再由被告甲○○告知予辛○○，並協助辛○○將帳戶
    資料交付予被告戊○○，嗣由被告戊○○將帳戶資料交付予詐欺
    集團成員使用，且尚無證據證明其等有參與詐欺、洗錢構成
    要件之行為(詳如後述)，因此被告甲○○所為屬幫助辛○○、被
    告戊○○上開幫助詐欺集團之行為，為幫助幫助犯，均僅成立
    幫助犯，被告2人與辛○○間雖相互有橫向之連結，而在事實
    上雖有2 人以上共同幫助犯罪，仍須各負幫助犯罪責任，不
    能論以共同正犯，併此敘明。
(二)核被告2人所為，均係犯刑法第30條第1項前段、同法第339
    條第1項之幫助詐欺取財罪，及犯刑法第30條第1項前段、洗
    錢防制法第14條第1項之幫助一般洗錢罪。
(三)公訴意旨雖認被告2人所為構成刑法第339條之4第1項第2款
    之三人以上共同詐欺取財罪及洗錢防制法第14條第1項洗錢
    罪之共同正犯等語，惟按刑法關於正犯、幫助犯之區別，係
    以其主觀之犯意及客觀之犯行為標準，凡以自己犯罪之意思
    而參與犯罪，無論其所參與者是否犯罪構成要件之行為，皆
    為正犯，其以幫助他人犯罪之意思而參與犯罪，其所參與者
    ，苟係犯罪構成要件之行為，亦為正犯。如以幫助他人犯罪
    之意思而參與犯罪，其所參與者又為犯罪構成要件以外之行
    為，則為從犯。查公訴人本件所舉之證據，被告2人、乙○○
    或是辛○○之供述內容，均未提及被告2人與詐欺集團成員有
    犯意聯絡之情形，且證人丁○○、丙○○之證詞以及其等遭詐騙
    而匯款之相關書證，僅能證明該等被害人有遭詐騙而匯款之
    事實，尚無證明被告2人是否與詐欺集團成員有犯意聯絡，
    又被告2人間、被告甲○○與辛○○之對話紀錄，只有辛○○交付
    帳戶前，其等約見面、辛○○提供網銀密碼，以及辛○○帳戶遭
    列為警示後詢問要如何處理之對話，且從出事後，其等之對
    話內容觀之，被告2人對於帳戶用途作為詐欺使用，應無明
    知之直接故意，可見被告2人並無參與本件詐欺集團共同犯
    罪之意思，從而，公訴意旨認被告所為構成刑法第339條之4
    第1項第2款之三人以上共同詐欺取財罪及洗錢防制法第2條
    第2款、第14條第1項洗錢罪之共同正犯，容有誤會。又本件
    之詐欺方式，雖均屬詐欺集團所犯，並有3個以上不同帳號
    之人對附表所示被害人實施詐術，然卷內並無積極證據證明
    被告2人知悉該集團成員達3人以上，或知悉該詐欺集團所使
    用之詐欺方式，是本件尚難認被告2人幫助刑法第339條之4
    第1項第2款加重詐欺取財之犯意，然因起訴之基本社會事實
    同一，爰依法變更起訴法條。至公訴意旨認被告構成洗錢防
    制法第14條之正犯部分(起訴書記載洗錢防制法第15條之罪
    ，經檢察官當庭更正為同法第14條第1項之罪，金訴卷二第1
    37頁)，本院認僅構成幫助犯，惟此係行為態樣有別，罪名
    未變更，尚無庸變更起訴法條，附此敘明。
(四)犯罪事實之擴張：按檢察官就犯罪事實一部起訴者，依刑事
    訴訟法第267條規定，其效力及於全部，受訴法院基於審判
    不可分原則，對於未經起訴之其餘事實，應一併審判，此為
    犯罪事實之一部擴張。起訴意旨雖漏未敘及被害人丙○○遭詐
    騙，而依指示匯款至中信銀行帳戶之犯罪事實，然此部分與
    起訴書記載被告2人協助辛○○交付帳戶予詐欺集團成員之行
    為，觸犯幫助詐欺取財、幫助洗錢罪為想像競合之裁判上一
    罪關係，依刑事訴訟法第267條規定，亦為起訴效力所及，
    且本院於審理中已提示相關證據，並經辯護人為實質辯護，
    已無礙於被告2人防禦權之行使，本院自得一併審理。
(五)被告2人以一協助、提供帳戶之行為，幫助詐欺集團取得中
    信銀行帳戶，並詐欺數名被害人，因而構成幫助洗錢既遂，
    係以一行為而觸犯數罪名，為想像競合犯，應依刑法第55條
    前段規定，從一重論以幫助洗錢既遂罪處斷。
(六)被告2人係以幫助之意思，參與構成要件以外之行為，所犯
    係幫助一般洗錢罪，屬幫助犯，爰依刑法第30條第2項規定
    ，按正犯之刑減輕之。　　　　　　
(七)以行為人之責任為基礎，審酌被告2人非毫無社會經驗之人
    ，理應知悉國內現今詐騙案件盛行之情形下，仍率爾協助辛○○提供中信銀行帳戶資料予他人使用，紊亂社會正常交易秩
    序，使不法之徒藉此輕易詐取財物，檢警難以追查緝捕，更
    使被害人2人因而受有財產上損失，且被告2人犯後均否認犯
    行，未賠償被害人丙○○損害之犯後態度，惟兼衡被告2人僅
    係提供犯罪助力，非實際從事詐欺取財及洗錢犯行之人，不
    法罪責內涵較低，及被告2人之犯罪動機、手段，未獲有實
    際犯罪報酬，且與丁○○達成和解，賠償其損失，並考量被告
    2人智識程度、家庭經濟狀況等一切情狀，分別量處如主文
    所示之刑，並就罰金刑部分諭知易服勞役之折算標準。
(八)本件依卷內之資料，無證據可資認定被告2人有因提供上開
    帳戶而獲有報酬之情形，故尚難認被告有何犯罪所得，自毋
    庸宣告沒收或追徵。
四、不另為無罪諭知部分：　　
(一)公訴意旨另以：被告2人、乙○○(本院審理中)自民國109年3
    月間某日時許，加入綽號暱稱「牛老弟」、「MoMo」、「Et
    han」、「童銘誠」及某真實姓名年籍不詳之成年人所組成
    三人以上以實施詐術為手段，具有持續性、牟利性之有結構
    性之詐欺集團組織，擔任俗稱「收簿手」之角色，負責依詐
    欺集團組織內之某真實姓名年籍不詳之成年人指示向他人收
    取金融帳戶。因認被告2人涉犯組織犯罪防制條例第3條第1
    項後段之參與犯罪組織罪嫌等語。
(二)按犯罪事實應依證據認定之，無證據不得認定犯罪事實，又
    不能證明被告犯罪者，應諭知無罪之判決，刑事訴訟法第15
    4條第2項及第301條第1項分別定有明文。次按認定不利於被
    告之事實，須依積極證據，苟積極證據不足為不利於被告事
    實之認定時，即應為有利於被告之認定，更不必有何有利之
    證據；又事實之認定，應憑證據，如未能發現相當證據，或
    證據不足以證明，自不能以推測或擬制之方法，以為裁判基
    礎；刑事訴訟法上所謂認定犯罪事實之積極證據，係指適合
    於被告犯罪事實認定之積極證據而言，雖不以直接證據為限
    ，間接證據亦包括在內，然而無論直接或間接證據，其為訴
    訟上之證明，須於通常一般人均不致有所懷疑，而達確信其
    為真實之程度，始得據為有罪之認定，倘其證明尚未達到此
    程度，而有合理懷疑存在致無從形成有罪確信，根據「罪證
    有疑，利於被告」之證據法則，即不得據為不利被告之認定
    。
(三)按組織犯罪防制條例第2條規定：「本條例所稱犯罪組織，
    指3人以上，以實施強暴、脅迫、詐術、恐嚇為手段或最重
    本刑逾5年有期徒刑之刑之罪，所組成具有持續性或牟利性
    之有結構性組織。前項有結構性組織，指非為立即實施犯罪
    而隨意組成，不以具有名稱、規約、儀式、固定處所、成員
    持續參與或分工明確為必要。」另該條例第3條第1項後段所
    稱「參與犯罪組織」，則係指行為人加入以實施特定犯罪為
    目的所組成之有結構性組織，並成為該組織成員而言。且既
    曰參與，自須行為人主觀上有成為該組織成員之認識與意欲
    ，客觀上並有受他人邀約等方式而加入之行為，始足當之。
    倘欠缺加入成為組織成員之認識與意欲，僅單純與該組織成
    員共同實行犯罪或提供部分助力，則至多祇能依其所參與實
    行或提供助力之罪名，論以共同正犯或幫助犯，要無評價為
    參與犯罪組織之餘地。查本件被告2人協助辛○○提供中信銀
    行帳戶帳戶之行為，僅為對詐欺集團詐欺取財犯行提供助力
    ，尚無從就其等本件所為係屬提供帳戶之角色，遽以推論其
    等有參與犯罪組織之行為或犯意，又亦無證據足認被告2人
    知悉本案詐欺集團成員是否3人以上，業如前述，因此已無
    從認定證明被告2人有參與詐欺集團之犯罪組織之行為或意
    欲，故依檢察官所舉之證據，自難認被告2人有參與具結構
    性犯罪組織之主觀犯意或客觀行為。
(四)從而，依公訴人之所提各項證據，無從令本院確信被告2人
    有公訴意旨所指參與犯罪組織之犯行，原應就此部分為被告
    2人無罪之諭知，惟公訴意旨認此部分與前開論罪科刑之部
    分具想像競合犯之裁判上一罪關係，爰不另為無罪之諭知，
    併此敘明。　　　　
據上論斷，應依刑事訴訟法第299條第1項前段、第300條，判決
如主文。
本案經檢察官庚○○提起公訴，檢察官己○○到庭執行職務。
中　　華　　民　　國　　111 　年　　6 　　月　　7 　　日
                  刑事第七庭   審判長法　官　周佑倫
                                     法  官  黄筠雅
                                     法  官  林新益 
以上正本證明與原本無異。
如不服本判決應於收受送達後20日內向本院提出上訴書狀，並應
敘述具體理由；如未敘述上訴理由者，應於上訴期間屆滿後20日
內向本院補提理由書（均須按他造當事人之人數附繕本）「切勿
逕送上級法院」。
中　　華　　民　　國　　111 　年　　6 　　月　　7 　　日
　　　　　　　　　　　　　　　　　   書記官  黃獻立
所犯法條：
洗錢防制法第14條第1項
有第二條各款所列洗錢行為者，處7年以下有期徒刑，併科新臺
幣5百萬元以下罰金。
刑法第339條第1項
意圖為自己或第三人不法之所有，以詐術使人將本人或第三人之
物交付者，處5 年以下有期徒刑、拘役或科或併科50萬元以下罰
金。
附表：
編號 被害人  詐騙方式 匯款時間 匯款金額 （新臺幣） 1 丁○○  詐騙集團成員陸續以LINE通訊軟體、暱稱「Momo」、「Ethan」、「童銘誠」之人與丁○○聯繫，並佯稱可從事線上網路遊戲點數投資獲利云云，致丁○○不疑有他而陷於錯誤，即依詐欺集團成員指示，匯款至指定帳戶。 109年3月27日14時許  14000元   2 丙○○ 詐欺集團成員於109年1月間某日 、時許起，陸續以LINE通訊軟體、暱稱「可欣」、「安菲」之人與丙○○聯繫，並佯稱可從事線上外匯投資獲利云云，致丙○○不疑有他而陷於錯誤，即依詐欺集團成員指示匯款至指定帳戶。 109年3月27日15時許 20000元